hr-HR: Kompatibilna veličina limenke: 1 l; 355 ml (standardno); 473 ml (visoka limenka); 18 fl oz; 24 fl oz; 25 fl oz; 946 ml; 355 ml; 440 ml; 473 ml (pinta); 500 ml; 550 ml; 568 ml (velika pinta); 650 ml; 750 ml; 237 ml (mini); Univerzalno; Ostalo
en: Compatible can size: 1 L; 12 fl oz (standard); 16 fl oz (tallboy); 18 fl oz; 24 fl oz; 25 fl oz; 32 fl oz; 355 ml; 440 ml; 473 ml (pint); 500 ml; 550 ml; 568 ml (imperial pint); 650 ml; 750 ml; 8 fl oz (mini); Universal; Other
es: Tamaño de lata compatible: 1 litro; 12 onzas líquidas (estándar); 16 onzas líquidas (tamaño grande); 18 onzas líquidas; 24 onzas líquidas; 25 onzas líquidas; 32 onzas líquidas; 355 ml; 440 ml; 473 ml (pinta); 500 ml; 550 ml; 568 ml (pinta imperial); 650 ml; 750 ml; 8 onzas líquidas (mini); Universal; Otros
zh-CN: 适用罐装尺寸: 1 升; 12 液体盎司（标准）; 16 液体盎司（大罐装）; 18 液盎司; 24 液盎司; 25 液盎司; 32 液体盎司; 355 毫升; 440 毫升; 473 毫升（品脱）; 500 毫升; 550 毫升; 568 毫升（英制品脱）; 650 毫升; 750 毫升; 8 液体盎司（迷你装）; 通用型; 其他
de: Kompatible Dosengröße: 1 l; 12 fl oz (Standard); 16 fl oz (Tallboy); 18 fl oz; 24 fl oz; 25 fl oz; 32 fl oz; 355 ml; 440 ml; 473 ml (Pint); 500 ml; 550 ml; 568 ml (imperiales Pint); 650 ml; 750 ml; 8 fl oz (Mini); Universell; Sonstiges
fi: Yhteensopiva tölkkikoko: 1 l; 12 fl oz (vakio); 16 fl oz (korkea); 18 fl oz; 24 fl oz; 25 fl oz; 32 fl oz; 355 ml; 440 ml; 473 ml (pintti); 500 ml; 550 ml; 568 ml (imperial-pintti); 650 ml; 750 ml; 8 fl oz (mini); Yleinen; Muu
pt-PT: Tamanho de lata compatível: 1 L; 12 fl oz (padrão); 16 fl oz (lata grande); 18 fl oz; 24 fl oz; 25 fl oz; 32 fl oz; 355 ml; 440 ml; 473 ml (pint); 500 ml; 550 ml; 568 ml (pint imperial); 650 ml; 750 ml; 8 fl oz (mini); Universal; Outro
fr: Format de canette compatible: 1 l; 12 fl oz (standard); 16 fl oz (grande canette); 18 fl oz; 24 fl oz; 25 fl oz; 32 fl oz; 355 ml; 440 ml; 473 ml (pinte); 500 ml; 550 ml; 568 ml (pinte impériale); 650 ml; 750 ml; 8 fl oz (mini); Universel; Autre
pl: Zgodny rozmiar puszki: 1 L; 12 fl oz (standard); 16 fl oz (tallboy); 18 fl oz; 24 fl oz; 25 fl oz; 32 fl oz; 355 ml; 440 ml; 473 ml (pinta); 500 ml; 550 ml; 568 ml (pinta imperialna); 650 ml; 750 ml; 8 fl oz (mini); Uniwersalne; Pozostałe
zh-TW: 相容罐頭尺寸: 1 公升; 12 液量盎司 (標準); 16 液量盎司 (大罐); 18 液量盎司; 24 液量盎司; 25 液量盎司; 32 液量盎司; 355 毫升; 440 毫升; 473 毫升 (品脫); 500 毫升; 550 毫升; 568 毫升 (英制品脫); 650 毫升; 750 毫升; 8 液量盎司 (迷你); 通用; 其他
pt-BR: Tamanho de lata compatível: 1 L; 12 fl oz (padrão); 16 fl oz (latão); 18 fl oz; 24 fl oz; 25 fl oz; 32 fl oz; 355 ml; 440 ml; 473 ml (pint); 500 ml; 550 ml; 568 ml (pint imperial); 650 ml; 750 ml; 8 fl oz (mini); Universal; Outro
it: Dimensioni di lattina compatibili: 1 litro; 12 fl oz (standard); 16 fl oz (tallboy); 18 fl oz; 24 fl oz; 25 fl oz; 32 fl oz; 355 ml; 440 ml; 473 ml (pinta); 500 ml; 550 ml; 568 ml (pinta imperiale); 650 ml; 750 ml; 8 fl oz (mini); Universale; Altro
sl-SI: Združljiva vrsta pločevinke: 1 l; 355 ml (standardno); 16 tekočih unč (visoka posoda); 18 tekočih unč; 24 tekočih unč; 25 tekočih unč; 32 tekočih unč; 355 ml; 440 ml; 473 ml (pinta); 500 ml; 550 ml; 568 ml (imperialni pinta); 650 ml; 750 ml; 237 ml (mini); Univerzalno; Druga
cs: Kompatibilní velikost dózy: 1 l; 12 fl oz (standardní); 16 fl oz (vysoká); 18 fl oz; 24 fl oz; 25 fl oz; 32 fl oz; 355 ml; 440 ml; 473 ml (pinta); 500 ml; 550 ml; 568 ml (imperiální pinta); 650 ml; 750 ml; 8 fl oz (mini); Univerzální; Jiné
lt-LT: Suderinamas skardinės dydis: 1 litras; 12 skysčio uncijų (standartinis); 16 skysčio uncijų (aukštas butelis); 18 skysčio uncijų; 24 skysčio uncijos; 25 skysčio uncijos; 32 skysčio uncijos; 355 ml; 440 ml; 473 ml (pinta); 500 ml; 550 ml; 568 ml (imperinė pinta); 650 ml; 750 ml; 8 skysčio uncijos (mini); Universalus; Kita
bg-BG: Съвместим размер на кутията: 1 л; 12 течни унции (стандартно); 16 течни унции (висок контейнер); 18 течни унции; 24 течни унции; 25 течни унции; 32 течни унции; 355 мл; 440 мл; 473 мл (пинт); 500 мл; 550 мл; 568 мл (имперска пинта); 650 мл; 750 мл; 8 течни опции (мини); Универсално; Друго
el: Συμβατό μέγεθος δοχείου (κουτιού): 1 λίτρο; 12 fl oz (στάνταρ); 16 fl oz (ψηλό); 18 fl oz; 24 fl oz; 25 fl oz; 32 fl oz; 355 ml; 440 ml; 473 ml (πίντα); 500 ml; 550 ml; 568 ml (imperial pint); 650 ml; 750 ml; 8 fl oz (μίνι); Universal; Άλλο
th: ขนาดกระป๋องที่ใช้งานร่วมกันได้: 1 ลิตร; 12 ออนซ์ (มาตรฐาน); 16 ออนซ์ (กระป๋องทรงสูง); 18 ออนซ์; 24 ออนซ์; 25 ออนซ์; 32 ออนซ์; 355 มล.; 440 มล.; 473 มล. (ไพนต์); 500 มล.; 550 มล.; 568 มล. (อิมพีเรียลไพนต์); 650 มล.; 750 มล.; 8 ออนซ์ (ขนาดเล็ก); สากล; อื่นๆ
nl: Compatibel blikformaat: 1 liter; 355 ml (standaard); 473 ml (tallboy); 532 ml; 710 ml; 739 m; 946 ml; 355 ml; 440 ml; 473 ml (pint); 500 ml; 550 ml; 568 ml (imperial pint); 650 ml; 750 ml; 237 ml (mini); Universeel; Overig
ko: 호환 캔 크기: 1리터; 12 fl oz(표준); 16 fl oz(톨보이); 18 fl oz; 24 fl oz; 25 fl oz; 32 fl oz; 355ml; 440ml; 473ml(파인트); 500ml; 550ml; 568ml(영국식 파인트); 650ml; 750ml; 8 fl oz(미니); 범용; 기타
sk-SK: Kompatibilná veľkosť plechovky: 1 l; 355 ml ( 12 fl oz ) (štandard); 473 ml (16 fl oz) (vysoká); 532 ml (18 fl oz); 710 ml (24 fl oz); 739 ml (25 fl oz); 946 ml; 355 ml; 440 ml; 473 ml (pinta); 500 ml; 550 ml; 568 ml (imperiálna pinta); 650 ml; 750 ml; 237 ml (mini); Univerzálny; Iné
sv: Kompatibel burkstorlek: 1 L; 12 fl oz (standard); 16 fl oz (tallboy); 18 fl oz; 24 fl oz; 25 fl oz; 95 ml; 355 ml; 440 ml; 473 ml (pint); 500 ml; 550 ml; 568 ml (imperial pint); 650 ml; 750 ml; 8 fl oz / 225 ml (mini); Universell; Övrigt
hu: Kompatibilis dobozméret: 1 liter; 12 folyadékuncia (standard); 16 folyadékuncia (tallboy); 18 folyadékuncia; 24 folyadékuncia; 25 folyadékuncia; 32 folyadékuncia; 355 ml; 440 ml; 473 ml (pint); 500 ml; 550 ml; 568 ml (imperial pint); 650 ml; 750 ml; 8 folyadékuncia (mini); Általános; Egyéb
tr: Uyumlu kutu boyutu: 1 L; 12 fl oz (standart); 16 fl oz (uzun boy); 18 fl oz; 24 fl oz; 25 fl oz; 32 fl oz; 355 ml; 440 ml; 473 ml (pint); 500 ml; 550 ml; 568 ml (imperial pint); 650 ml; 750 ml; 8 fl oz (mini); Evrensel; Diğer
da: Kompatibel dåsestørrelse: 1 l; 12 fl oz (standard); 16 fl oz (høj dåse); 18 fl oz; 24 fl oz; 25 fl oz; 32 fl oz; 355 ml; 440 ml; 473 ml (pint); 500 ml; 550 ml; 568 ml (imperial pint); 650 ml; 750 ml; 8 fl oz (mini); Universal; Andet
vi: Kích thước lon tương thích: 1 lít; 12 fl oz (tiêu chuẩn); 16 fl oz (chai lớn); 18 fl oz; 24 fl oz; 25 fl oz; 32 fl oz; 355 ml; 440 ml; 473 ml (1 panh Mỹ); 500 ml; 550 ml; 568 ml (1 panh Anh); 650 ml; 750 ml; 8 fl oz (mini); Phổ dụng; Khác
ja: 対応缶のサイズ: 1リットル; 12液量オンス（標準）; 16液量オンス（トールボーイ）; 18液量オンス; 24液量オンス; 25液量オンス; 32液量オンス; 355 ml; 440 ml; 473 ml（パイント）; 500 ml; 550 ml; 568 ml（インペリアルパイント）; 650ml; 750ml; 8液量オンス（ミニ）; ユニバーサル; その他
ru: Совместимый размер банки: 1 л; 12 жидких унций (стандартно); 16 жидких унций (высокий бокал); 18 жидких унций; 24 жидкие унции; 25 жидких унций; 32 жидкие унции; 355 мл; 440 мл; 473 мл (пинта); 500 мл; 550 мл; 568 мл (имперская пинта); 650 мл; 750 мл; 8 жидких унций (мини); Универсальный продукт; Другой
nb: Kompatibel boksstørrelse: 1 liter; 355 ml (standard); 473 ml (tallboy); 18 fl oz; 24 fl oz; 25 fl oz; 946 ml; 355 ml; 440 ml; 473 ml (halvliter); 500 ml; 550 ml; 568 ml (imperial pint); 650 ml; 750 ml; 225 ml (mini); Universal; Annet
ro-RO: Dimensiune a dozei compatibilă: 1 litru; 355 ml (standard); 473 ml (înalt); 532 ml; 710 ml; 739 ml; 946 ml; 355 ml; 440 ml; 473 ml (halbă); 500 ml; 550 ml; 568 ml (halbă imperială); 650 ml; 750 ml; 237 ml (mini); Universal; Altele